【裁判字號】    98,交聲,3492
【裁判日期】    981204
【裁判案由】    違反道路交通管理處罰條例聲明異議
【裁判全文】
臺灣桃園地方法院刑事裁定            98年度交聲字第3492號
異  議  人  甲○○
上列受處分人因違反道路交通管理處罰條例案件，對於交通部公
路總局新竹區監理所桃園監理站民國98年11月25日桃監裁罰字第
裁52-DG0000000號所為之處分，聲明異議，本院裁定如下：
    主  文
異議駁回。
    理  由
一、原處分意旨略以：異議人所有車牌號碼T6-1117 號自用小客
    車，於民國98年2 月23日晚間10時16分許，行經限速50公里
    之桃園縣春日路432 號前時，經警以雷達測速感應器測得時
    速112 公里，超過規定之最高時速60公里以上未滿80公里，
    而為警製單舉發違規，嗣未遵期到案，原處分機關因依道路
    交通管理處罰條例第43條第1 項第2 款、第4 項、第24 條
    第1 項第3 款、第63條第1 項第3 款之規定，於98年11月25
    日以桃監裁罰字第裁52-DG0000000號違反道路交通管理事件
    裁決書裁處罰鍰20,000元，記違規點數3 點，並應參加道路
    交通安全講習。
二、異議意旨略以：異議人未收到舉發違規通知單及舉發違規照
    片，即為監理機關裁處高額之罰鍰，為此聲明不服云云。
三、按「汽車駕駛人，駕駛汽車有下列情形之一者，處新臺幣六
    千元以上二萬四千元以下罰鍰，並當場禁止其駕駛：…二、
    行車速度，超過規定之最高時速六十公里以上。」、「汽車
    駕駛人違反第一項、第三項規定者，應接受道路交通安全講
    習…」，「汽車駕駛人，有下列情形之一者，應接受道路交
    通安全講習：…三、有第四十三條規定之情形。」，「汽車
    駕駛人有下列各款所列條款之一者，除依原條款處罰鍰外，
    並予記點：…三、有第四十三條、第五十三條或第五十四條
    情形之一者，各記違規點數三點。」道路交通管理處罰條例
    第43條第1 項2 款、第4 項、第24條第1 項第3 款、第63
    條第1 項第3 款分別定有明文。又駕駛人違反道路交通管理
    處罰條例第43條第1 項第2 款之規定，其行車速度，超過規
    定之最高時速60公里以上未滿80公里，而逾越應到案期限60
    日以上，繳納罰鍰或逕行裁決者，處2 萬元罰鍰，道路交通
    管理事件統一裁罰基準及處理細則定有明文。
四、經查：
  (一)異議人所有之車牌號碼T6-1117 號自用小客車，於98年2 月
    23日晚間10時16分許，行經限速50公里之桃園縣春日路432
    號前時，以時速112 公里超速駕駛之違規行為，有桃園縣政
    府警察局桃園分局98年11月20日桃警分交字第0981062221號
    函及舉發違規照片各1 份在卷可按，異議人所有前開車輛超
    速行駛之違規事實已堪認定。
  (二)異議人雖以前詞置辯，惟按處理違反道路交通管理事件有關
    文書之送達程序，依違反道路交通管理事件統一裁罰標準及
    處理細則第五條規定，應適用行政程序法之相關規定。又「
    送達，於應受送達人之住居所、事務所或營業所為之」、「
    於應送達處所不獲會晤應受送達人時，得將文書付與有辨別
    事理能力之同居人、受雇人或應送達處所之接收郵件人員；
    應受送達人或其同居人、受雇人、接收郵件人員無正當理由
    拒絕收領文書時，得將文書留置於應送達處所，以為送達」
    、「送達，不能依前二條規定為之者，得將文書寄存送達地
    之地方自治或警察機關，並作送達通知書兩份，一份黏貼於
    應受送達人住居所、事務所、營業所或其就業處所門首，另
    一份交由鄰居轉交或置於該送達處所信箱或其他適當位置，
    以為送達；前項情形，由郵政機關為送達者，得將文書寄存
    於送達地之郵政機關」，行政程序法第72條第1 項前段、第
    73條第1 項、第3 項及第74條第1 項、第2 項分別定有明文
    。查，本件舉發違規通知單，經寄往異議人位於桃園縣龜山
    鄉○○○街20號3 樓戶籍地，因不獲會晤本人，亦無同居人
    、受雇人或應送達處所之接收郵件人員代為收受，故於98年
    4 月1 日寄存於6 支郵局而合法送達一節，有郵務送達通知
    書1 份在卷可按，核與行政程序法第72條第1 項前段、第73
    條第1 項、第74條第1 項、第2 項規定之寄存送達程序相符
    。故前開舉發違規通知單自已合法送達於異議人，要無疑義
    。是異議人辯稱並未收受舉發違規通知單云云，並不足採。
五、綜上所述，原處分機關據以援引首揭規定，裁處異議人罰鍰
    2 萬元，記違規點數3 點，並應參加道路交通安全講習，於
    法並無不當。本件異議為無理由，應予駁回。
據上論斷，應依道路交通案件處理辦法第19條，裁定如主文。
中    華    民    國    98    年    12    月    4     日
                  交通法庭    法  官  江春瑩
以上正本證明與原本無異。
如不服本裁定，應於裁定送達後5 日內向本院提出抗告狀。
                              書記官  羅婉榕
中    華    民    國    98    年    12    月    4     日


司法院資訊處製作；財團法人民間司法改革基金會備份。
